ACORDAO-COMPLETO-2389381

ACÓRDÃO DE RELAÇÃO

ACÓRDÃO DE RELAÇÃO 327/2020 ATA 5/2020 - PLENÁRIO

Acórdão 327/2020-TCU-Plenário
VISTOS e relacionados estes autos de representação encaminhada ao Tribunal pelo senhor Jairo Cavalcanti Vieira, Procurador do Ministério Público junto ao Tribunal de Contas do Estado do Maranhão (TCE-MA) , acerca de supostas irregularidades no âmbito da contratação de transporte escolar no Município de Barreirinhas/MA, envolvendo a firma Ipiranga Empreendimentos e Locação EIRELI. (CNPJ 10.713.194/0001-26) , abrangendo os exercícios 2018 e 2019 (peça 1) .
Considerando que, em essência, a representação aponta irregularidades referentes ao Pregão Presencial 018/2018 (realizado em 28/12/2017) ; à firma Ipiranga Empreendimentos e Locação EIRELI; e ao segundo Termo aditivo ao contrato firmado entre o Município de Barreirinhas e a citada firma;
Considerando que o documento constante da peça 1 deve ser conhecido como representação, por preencher os requisitos previstos nos arts. 235 e 237, inciso IV, do Regimento Interno/TCU e no art. 103, § 1º, da Resolução/TCU 259/2014 (itens 16 a 19) ;
Considerando que a iniciativa do representante ocorreu preliminarmente no âmbito do Tribunal de Contas do Estado do Maranhão (TCE-MA) , onde já foi deferida a medida cautelar solicitada em relação aos mesmos fatos (peça 21) , os quais foram igualmente noticiados ao Ministério Público do Estado do Maranhão e à Controladoria Geral da União (peça 1, p.1) ;
Considerando que as irregularidades concernentes ao Pregão Presencial 018/2018, ao contrato e aditivos decorrentes, bem assim à firma contratada, estão sendo tratadas no âmbito do TCE-MA, por meio de três processos distintos, de modo mais abrangente do que consta nestes autos e que a atuação desta Corte acarretaria duplicidades de esforços na análise do objeto desta representação;
Considerando que a prestação de contas dos recursos do Programa Nacional de Transporte Escolar (Pnate) do exercício de 2019 ainda não é exigível e que a situação da prestação de contas do exercício de 2018, encaminhada pela Prefeitura Municipal de Barreirinhas/MA, encontra-se ainda na fase de análise, em situação de adimplência, aguardando análise técnica, conforme consulta ao Sistema de Gestão de Prestação de Contas-SIGPC do Fundo Nacional de Desenvolvimento da Educação (FNDE) ;
Considerando que o Tribunal tem entendido ser competência primária do ente concedente o pronunciamento quanto ao bom e regular emprego dos recursos públicos repassados, cabendo ao FNDE decidir a respeito da adoção das medidas pertinentes com vistas à apuração de responsabilidades e à busca de ressarcimento ao Erário, sem prejuízo de o Tribunal vir a analisar a matéria novamente em processo distinto caso presentes motivos que justifiquem a medida;
ACORDAM, os Ministros do Tribunal de Contas da União, reunidos em Sessão de Plenário, por unanimidade, com fundamento nos arts. 1º, inciso II da Lei 8.443/92 c/c arts. 17, inciso IV, 143, inciso V, alínea “a”, 169, inciso III, 235 e 237, inciso IV, do Regimento Interno, em:
conhecer da presente representação, satisfeitos os requisitos de admissibilidade previstos nos arts. 235 e 237, inciso IV, do Regimento Interno deste Tribunal, c/c o art. 103, § 1º, da Resolução/TCU 259/2014, para no mérito considerá-la prejudicada;
encaminhar cópia integral deste processo ao Fundo Nacional de Desenvolvimento da Educação - FNDE, dando-lhe ciência, com fulcro no art. 106, §3°, inciso I, da Resolução/TCU 259/2014 e art. 7º, da Resolução/TCU 265/2014, dos indícios de irregularidades constantes desta Representação, para fins de análise desses indícios em conjunto e em confronto com a prestação de contas do Pnate, do Município de Barreirinhas/MA, referente aos exercícios de 2018 e 2019;
dar ciência desta deliberação ao Tribunal de Contas do Estado do Maranhão (TCE-MA) , à Controladoria Geral da União (CGU) e à autoridade representante, acompanhada de cópia da instrução da unidade técnica constante da peça 28; e
arquivar o presente processo, com fundamento no art. 106, §3°, inciso I, da Resolução TCU 259/2014 e no art. 169, inciso III, do Regimento Interno do Tribunal, sem prejuízo de o TCU vir a analisar a matéria novamente em processo distinto caso presentes motivos que justifiquem a medida.
1. Processo TC-Processo 027.358/2019-4 (REPRESENTAÇÃO) 
	1.1. Órgão/Entidade: Prefeitura Municipal de Barreirinhas - MA
	1.2. Relator: Ministro-Substituto Augusto Sherman Cavalcanti
	1.3. Representante do Ministério Público: não atuou
	1.4. Unidade Técnica: Secretaria de Controle Externo da Educação (SecexEduc) .
	1.5. Representação legal: não há.

AUGUSTO SHERMAN

não há.

Não atuou

REPRESENTAÇÃO (REPR)

Secretaria de Controle Externo da Educação (SecexEduc).